【裁判字號】    90,交易,671
【裁判日期】    901128
【裁判案由】    過失傷害
【裁判全文】
臺灣高雄地方法院刑事判決                          九十年度交易字第六七一號
    公  訴  人  臺灣高雄地方法院檢察署檢察官
    被      告  甲○○
    選任辯護人  鄭國安
                陳炳彰律師
                吳麗珠律師
右列被告因過失傷害案件，經檢察官提起公訴（九十年度偵字第一七五二八號），本
院判決如左：
    主  文
甲○○因過失傷害人，處拘役伍拾日，如易科罰金，以參佰元折算壹日。
    事  實
一、甲○○考領有重型機車駕駛執照，於民國九十年三月二十二日下午十時二十分許
    ，騎駛車牌號碼ＸＴＣ─六六一號重機車，沿高雄市○○區○○街四十七巷由北
    往南方向行駛，途經該巷與育英街口時，本應注意車輛行至無號誌之交岔路口，
    支線道車應暫停讓幹線道車先行，且依當時天候晴朗、夜間有照明、市區道路○
    路面乾燥、無缺陷，並無不能注意之情事，詎甲○○應注意、能注意，竟疏未注
    意支線道車應暫停讓幹線道車先行，即貿然直行通過該交岔路口。適有亦考領有
    重型機車駕駛執照之丙○○騎乘車牌號碼ＷＩＱ─九一五號輕機車，沿高雄市○
    ○區○○街由東往西方向直行而至，亦疏未注意車輛行經無號誌之交岔路口，應
    減速慢行，作隨時停車之準備，因而甲○○所騎駛機車之車頭撞及丙○○所騎乘
    機車之右側車身處，致丙○○機車失控打滑，並人車倒地，受有「右膝前Ｔ字韌
    帶斷裂及右膝、右小腿、右踝挫傷」等傷害。
二、案經丙○○訴請台灣高雄地方法院檢察署檢察官偵查起訴。
    理  由
一、訊據被告甲○○固坦認確有於九十年三月二十二日下午十時二十分許，騎駛車牌
    號碼ＸＴＣ─六六一號重機車，沿高雄市○○區○○街四十七巷由北往南方向行
    駛，途經該巷與育英街口時，與告訴人丙○○所騎乘車牌號碼ＷＩＱ─九一五號
    輕機車，發生車禍事故，致告訴人受有如上傷害之事實不諱，惟矢口否認有何上
    揭犯行，辯稱：伊騎駛上開機車經過該交岔路口欲直行時，突見告訴人機車急駛
    而至，且逆向行駛，伊即停車，係因告訴人機車煞避不及而擦撞伊車前之擋風板
    ，致告訴人機車失控打滑，而受有傷害，本件伊並無過失云云。惟查：
  (一)被告確有於右揭時、地，騎駛車牌號碼ＸＴＣ─六六一號重機車，與告訴人丙○
    ○所騎乘車牌號碼ＷＩＱ─九一五號輕機車，發生車禍事故，致告訴人人車倒地
    ，因而受有上開傷害之事實，業據被告於偵查及本院審理時供承不諱，並證人即
    告訴人丙○○於偵查及本院審理時證述：伊於九十年三月二十二日下午十時二十
    分許，騎乘車牌號碼ＷＩＱ─九一五號輕機車，沿高雄市○○區○○街由東往西
    方向行駛，當時伊機車時速約二十五公里，且因見先前該巷口有機車衝出，故伊
    為避免危險，而沿該街中心線旁騎駛，至該街與四十七巷交岔路口時，突然為被
    告所騎駛之機車撞及伊機車右側，造成伊機車失控打滑，因而受有傷害等語，證
    人即至現場處理之員警乙○○及丁○○於本院審理時證稱：當時伊等據報前往該
    事故現場處理，因機車均已移動，已無現場，只見現場地上有刮痕，應為告訴人
    機車打滑時所致，依告訴人機車受損處在右側中央，即機車之腳踏板處，撞擊點
    應在告訴人機車之腳踏板處等語，且有道路交通事故調查報告表及現場照片七張
    附卷可稽，而告訴人因本件車禍致受有「右膝前Ｔ字韌帶斷裂及右膝、右小腿、
    右踝挫傷」等傷害，亦有診斷證明書三紙在卷可證。綜據上述事證以觀，本件車
    禍事故，應於上開時間，被告騎駛機車沿高雄市○○區○○街四十七巷由北往南
    方向行駛，貿然直行通過該巷與育英街口時，適告訴人騎乘機車沿育英街由東往
    西方向直行而至該交岔路口，被告機車車頭因而撞及告訴人所騎乘機車之腳踏板
    處，致告訴人機車失控打滑，人車倒地，而受有傷害之事實，堪予認定；是被告
    辯稱：伊已停車，係因告訴人機車急駛而至，煞避不及而擦撞伊車前之擋風板云
    云，顯係事後卸責之詞，不足採信。
  (二)按車輛行至無號誌之交岔路口，支線道車應暫停讓幹線道車先行，道路交通安全
    規則第一百零二條第一項第二款定有明文。被告於右揭時地騎駛機車本應注意上
    開規定，且依當時情形，又無不能注意之情形，竟疏未注意支線道車應暫停讓幹
    線道車先行，即貿然直行欲通過該交岔路口，致其機車撞及告訴人所騎乘機車之
    腳踏板處而肇事，其有過失，已甚明顯。本件經送請高雄市政府建設局車輛行車
    事故鑑定委員會鑑定結果，亦認：「被告支線道車未讓幹線道車先行，為肇事主
    因。告訴人行經無號誌之交岔路口未減速慢行，為肇事次因。」此有高雄市政府
    建設局車輛行車事故鑑定委員會高市鑑字第九○○五○八○號鑑定意見書在卷足
    憑。又告訴人丙○○確因本件車禍而受有前開傷害，有診斷證明書三紙在卷足憑
    ，是被告之過失行為與告訴人之傷害結果間，顯有相當因果關係。
  (三)綜上，本件事證明確，被告上開過失傷害犯行，已堪認定。而告訴人騎乘機車行
    經事發地點時，亦疏未注意車輛行經無號誌之交岔路口，應減速慢行，作隨時停
    車之準備，足認就本件車禍事故之發生亦有過失，惟究未能據此解免被告前開過
    失之責。又被告雖辯稱：案發時告訴人係沿育英街由東往西方向行駛，卻逆向行
    駛在育英街由西往東之車道上云云，然證人即告訴人丙○○證陳：伊當時係沿該
    街中心線旁騎駛，並無逆向行駛之情事等語，且亦無任何證據足以證明告訴人案
    發當時確有逆向行駛之情事，是尚難據此以為被告有利事實之認定，均附此說明
    。
二、核被告甲○○所為，係犯刑法第二百八十四條第一項前段之普通過失傷害罪。爰
    審酌被告之品行，本件過失之情節，告訴人所受傷害程度，事後未與被害人達成
    民事和解，及犯後態度等一切情狀，量處如主文所示之刑，並諭知易科罰金之折
    算標準，以資懲儆。
據上論斷，應依刑事訴訟法第二百九十九條第一項前段，刑法第二百八十四條第一項
前段、第四十一條第一項，罰金罰鍰提高標準條例第一條前段、第二條，判決如主文
。
本案經檢察官陳正達到庭執行職務。
中      華      民      國      九十    年      十一    月    二十八    日
                                      臺灣高雄地方法院交通法庭
                                          法  官   洪榮家
右為正本，係照原本作成，證明與原本無異。
如不服本判決，應於送達後十日內，向本院提出上訴狀。
                                          書記官    陳寰瑛
中      華      民      國      九十    年      十一    月    二十八    日
附錄本案論罪科刑法條全文：
刑法第二百八十四條第一項：
  因過失傷害人者，處六月以下有期徒刑、拘役或五百元以下罰金。致重傷者，處一
  年以下有期徒刑、拘役或五百元以下罰金。


司法院資訊處製作；財團法人民間司法改革基金會備份。
